---
title: "Parcial1"
knit: (function(input_file, encoding) {
  out_dir <- 'docs';
  rmarkdown::render(input_file,
 encoding=encoding,
 output_file=file.path(dirname(input_file), out_dir, 'index.html'))})
author: "Jefferson Rios-Alexis Castrillon"
date: "24/3/2022"
output: html_document
---

<h3>1.</h3> La tabla mostrada contiene valores de población, en cientos de miles, de las diez ciudades más
pobladas de cuatro países en el año 1967:
Argentina EE. UU. Holanda Japón
29.66 77.81 8.68 110.21
7.61 35.50 7.31 32.14
6.35 24.79 6.02 18.88
4.10 20.02 2.64 16.38
3.80 16.70 1.75 13.37
2.75 9.39 1.72 11.92
2.70 9.38 1.51 10.71
2.69 8.76 1.42 7.80
2.51 7.63 1.31 7.70
2.4 4 7.50 1.29 7.00
a) Construya un box-plot e identifique los puntos extremos. ¿Cuáles son las características más
sobresalientes? ¿Hay outliers?
b) Compare los centros de cada población, sus dispersiones y su simetría. ¿Cuál es el país más
homogéneamente habitado? ¿Cuáles son las características más sobresalientes? ¿Hay outliers?

<h3>Solución</h3>
-Definición de data
```{r}
poblacion <- c(29.66, 7.61, 6.35, 4.10, 3.8, 2.75, 2.70, 2.69, 2.51, 2.44,
               77.81, 35.50, 24.79, 20.02, 16.70, 9.39, 9.38, 8.76, 7.63, 7.5,
               8.68, 7.31, 6.02, 2.64, 1.75, 1.72, 1.51, 1.42, 1.31, 1.29,
               110.21, 32.14, 18.88, 16.38, 13.37, 11.92, 10.71, 7.8, 7.7, 7);
paises <- c("argentina","argentina","argentina","argentina","argentina","argentina",
            "argentina","argentina","argentina","argentina","usa","usa","usa","usa","usa",
            "usa","usa","usa","usa","usa","holanda", "holanda", "holanda","holanda","holanda",
            "holanda","holanda","holanda","holanda","holanda","japon", "japon",
            "japon","japon","japon","japon","japon","japon","japon","japon");
paises <- factor(paises); paises
```
Punto A y B
```{r}
bplot = boxplot(poblacion~paises, main='Población de ciudades por país en el año 1967');

mediageneral = tapply(poblacion, paises, mean); mediageneral
xi <-  seq(bplot$n)
points(xi, mediageneral, col = 'green', pch=18);
desvest = tapply(poblacion, paises, sd); desvest
arrows(xi, mediageneral-desvest, xi, mediageneral+desvest,code =3, col='red', angle = 75, length = .1)
```

Interpretación punto A: 
Hay outliers en cada pais (1 por cada uno) menos en holando donde los datos
estan agrupados entre el Q1 y Q3 (50%).
En japon la mediana está en el centro de la caja, por lo tanto la distribución es simétrica
Argentina tiene Asimetria negativa pues la parte más larga de la caja es superior a la mediana
Holanda tiene asimetria positiva como tambien usa.


Interpretación punto B: 
Holanda es el pais con los datos más agrupados (menos dispersos).
Japon es el pais con los datos más dispersos
Holanda no tiene outliers.


<h3>2.</h3> Avianca se encuentra estudiando la situación de venta de puesto en el vuelo Armenia – Bogotá puesto
que ha identificado que el 2% de las personas que reservaron puesto, no se presentan a la hora del
embarque. Teniendo en cuenta que el avión A320 utilizado en esta ruta tiene una capacidad para 180
pasajeros, la empresa decide vender 181 tiquetes. ¿Cuál es la probabilidad de que todas las personas que
llegan a embarque puedan tener su silla asegurada y no se presenten quejas por “sobre-vender” sillas ante
la aeronáutica civil? Asuma que las llegadas de los pasajeros siguen una distribución Poisson.

<h3>Solución</h3>

-Definición
Nota:lambda es el promedio de pasajeros que asisten al vuelo (se resta el 2% de pasajeros que normalmente no asisten).
```{r}
probInasistenciaPasajeros <- 0.02
lambda <- round(180-(180*probInasistenciaPasajeros)); lambda

probMenor181Pasajeros <- ppois(181, lambda = lambda); probMenor181Pasajeros*100;

```
```{r}
plot = plot(ppois(0:181, 176), type = "s", lwd = 2,
     main = "Función de distribución de probabilidad para avión A320",
     xlab = "Número de pasajeros", ylab = "F(x)")+
arrows(180,probMenor181Pasajeros,0,probMenor181Pasajeros,col = 'green', pch=18);
```


Interpretación segundo punto: la probabilidad de que todas las personas que
llegan a embarque puedan tener su silla asegurada y no se presenten quejas por “sobre-vender" es de 66%.  


<h3>3.</h3>En la planta envasadora de Coca-Cola FEMSA ubicada en Tocancipá se realiza el embotellado de la CocaCola presentación de 400 mL (en promedio), con una desviación estándar de 5 mL (mililitros). Si se sabe por
experiencia que este proceso de embotellado sigue una distribución normal, y también se sabe que todo
producto con más de 415 mL es declarado como NO CONFORME. Determine el porcentaje de las botellas de
gaseosa que son declaradas producto NO CONFORME.

<h3>Solución</h3>
-Definición de data
```{r}
media <- 400;
desvEstandar <- 5;
PNC <- 415;

probPNC <- pnorm(PNC, mean = media, sd = desvEstandar, lower.tail = FALSE);
porcentajePNC<-probPNC*100;
porcentajePNC;
```
```{r}
plot = plot(pnorm(0:500, mean=media, sd = desvEstandar, lower.tail = FALSE), type = "s", lwd = 2,
     main = "distribución de probabilidad para productos no conformes (coca cola)",
     xlab = "Cantidad de mL", ylab = "F(x)")+points(415:500,pnorm(415:500, mean=media, sd = desvEstandar, lower.tail = FALSE), col="green");
```



Interpretación tercer punto: el porcentaje de las botellas de
gaseosa que son declaradas producto NO CONFORME es de 0.13%.

