---
title: "Parcial1"
knit: (function(input_file, encoding) {
  out_dir <- 'docs';
  rmarkdown::render(input_file,
 encoding=encoding,
 output_file=file.path(dirname(input_file), out_dir, 'index.html'))})
author: "Jefferson Rios-Alexis Castrillon"
date: "24/3/2022"
output: html_document
---

<h3>Primer punto</h3>
-Definición de data
```{r}
poblacion <- c(29.66, 7.61, 6.35, 4.10, 3.8, 2.75, 2.70, 2.69, 2.51, 2.44,
               77.81, 35.50, 24.79, 20.02, 16.70, 9.39, 9.38, 8.76, 7.63, 7.5,
               8.68, 7.31, 6.02, 2.64, 1.75, 1.72, 1.51, 1.42, 1.31, 1.29,
               110.21, 32.14, 18.88, 16.38, 13.37, 11.92, 10.71, 7.8, 7.7, 7);
paises <- c("argentina","argentina","argentina","argentina","argentina","argentina",
            "argentina","argentina","argentina","argentina","usa","usa","usa","usa","usa",
            "usa","usa","usa","usa","usa","holanda", "holanda", "holanda","holanda","holanda",
            "holanda","holanda","holanda","holanda","holanda","japon", "japon",
            "japon","japon","japon","japon","japon","japon","japon","japon");
paises <- factor(paises); paises
```
Punto A y B
```{r}
bplot = boxplot(poblacion~paises, main='Población de ciudades por país en el año 1967');

mediageneral = tapply(poblacion, paises, mean); mediageneral
xi <-  seq(bplot$n)
points(xi, mediageneral, col = 'green', pch=18);
desvest = tapply(poblacion, paises, sd); desvest
arrows(xi, mediageneral-desvest, xi, mediageneral+desvest,code =3, col='red', angle = 75, length = .1)
```

Interpretación punto A: 
Hay outliers en cada pais (1 por cada uno) menos en holando donde los datos
estan agrupados entre el Q1 y Q3 (50%).
En japon la mediana está en el centro de la caja, por lo tanto la distribución es simétrica
Argentina tiene Asimetria negativa pues la parte más larga de la caja es superior a la mediana
Holanda tiene asimetria positiva como tambien usa.


Interpretación punto B: 
Holanda es el pais con los datos más agrupados (menos dispersos).
Japon es el pais con los datos más dispersos
Holanda no tiene outliers.



<h3>Tercer punto</h3>
-Definición de data
```{r}
media <- 400;
desvEstandar <- 5;
PNC <- 415;

probPNC <- pnorm(PNC, mean = media, sd = desvEstandar, lower.tail = FALSE);
porcentajePNC<-probPNC*100;
porcentajePNC;
```
Interpretación tercer punto: el porcentaje de las botellas de
gaseosa que son declaradas producto NO CONFORME es de 0.13%.

